【裁判字號】    88,交訴,269
【裁判日期】    890831
【裁判案由】    遺棄等
【裁判全文】
臺灣臺南地方法院刑事判決                        八十八年度交訴字第二六九號
    公  訴  人  臺灣台南地方法院檢察署檢察官
    被      告  丙○○
    輔  佐  人  乙○○
    （被告之父）
右列被告因公共危險等案件，經檢察官提起公訴（八十八年度偵字第一一八六八號）
，本院判決如左：
    主  文
丙○○駕駛動力交通工具肇事，致人傷而逃逸，處有期徒刑壹年，緩刑肆年。緩刑期
內付保護管束。
被訴過失傷害部分公訴不受理。
    事  實
一、丙○○為翔舜輪胎企業有限公司（以下簡稱翔舜公司）之修補輪胎學徒，但並無
    汽車之駕駛執照，竟仍於民國（下同）八十八年九月九日上午十時三十分許，駕
    駛翔舜公司所有車牌號碼Ｎ六－一五四九號小貨車外出收取貨款，並沿臺南市○
    ○街由東往西方向行駛，途經同街與六八０巷交岔路口前，應注意車輛行駛時，
    駕駛人應注意車前狀況，隨時採取必要之安全措施，且應減速慢行，並與前車保
    持安全間距，而依當時情形，又無不能注意之情事，竟疏未注意，以時速七、八
    十公里之高速通過上開交岔路口（該路段限速四十公里），復未注意車前狀況及
    保持安全間距，適林漢忠自六八０巷騎駛車牌號碼ＶＤＡ－三八九號機車，於右
    轉進入大安街時亦疏於注意支線道車應讓幹線道車先行，而為丙○○衝撞倒地陷
    入昏迷。詎丙○○明知因其車禍肇事陷林漢忠於昏迷無自救力後，非但未下車探
    視及採取必要之救護措施，反而因圖脫免肇事責任，而加速逃離現場，於逃亡過
    程中又擦撞吳得勝停放在家門口之車牌號碼ＴＳ－二三０五號自小客車右後車燈
    ，丙○○又繼續駕車逃逸右轉進入同安路，幸為肇事地點附近機車行技師王宏男
    發現，趕緊騎機車緊追丙○○車輛，終在同安路上逮獲，並將林漢忠趕緊送醫始
    免傷情擴大，但林漢忠仍受有雙腳擦傷、頭部瘀血腫、顱內出血等之傷害。
二、案經林漢忠之配偶甲○○訴由台南市警察局第三分局報告台灣台南地方法院檢察
    署檢察官偵查起訴。
    理  由
甲、有罪部分：
一、訊據被告丙○○對於右揭時地駕車肇事等情固供承不諱，然矢口否認有肇事逃逸
    之故意，辯稱：伊並無肇事逃逸之意，只是當時因撞到人，一時緊張而誤踩油門
    云云。惟查，現場目擊證人王宏男於警訊中證稱：「被告撞倒林漢忠機車後未停
    車查看救護，加速逃離現場，我騎機由後追趕，在大安街同安路口攔下丙○○所
    駕駛自小貨車，回到現場處理」（詳八十八年九月九月警訊筆錄），其於偵查中
    亦到庭結證稱：「看到一台自小貨車撞到機車，機車倒地，自小貨車忽然加足油
    門逃跑，．．在經過七百號門前我們大聲喊叫他，他停下來看我們一下，又加速
    逃跑，我就騎上機車追他，他右轉進同安路，我跟了四、五百公尺才攔到他，把
    他押回現場」（詳八十八年九月三十日偵訊筆錄），證人王宏男與被告及被害人
    素不相識，如非實情，豈有誣賴被告肇事逃逸之理？且被告於同上日偵訊時亦自
    承其車輛有右轉進入同安路等語，此有偵訊筆錄在卷可憑，如被告僅係誤踩油門
    ，又豈會將車輛轉入其他道路，且駛離現場達四、五百公尺之遙？足證被告係畏
    罪逃離現場，上開所辯，顯係事後卸責之詞，無足採信，此外，並有道路交通事
    故調查表一紙、現場照片十六張及被害人林漢忠醫院診斷證明書一紙附卷可證。
    本件事證明確，被告肇事逃逸犯行堪予認定。
二、核被告駕駛動力交通工具肇事，致人受傷而逃逸，係犯刑法第一百八十五條之四
    公共危險罪。按刑法於八十八年四月二十一日修正公布，就駕駛動力交通工具肇
    事，致人死傷而逃逸者，增設刑法第一百八十五條之四之處罰規定，比較同法第
    二百九十四條第一項與修正後第一百八十五條之四之規定，其法定刑相同，本於
    後法優於前法及後法為特別處罰規定之原則，駕車肇事致人死傷而逃逸者，自應
    適用修正後第一百八十五條之四之規定處斷，公訴人起訴被告係犯刑法第二百九
    十四條第一項遺棄罪嫌，依前揭說明，其起訴法條容有未合，應予變更。另被告
    無汽車駕駛執照，業據其於警訊中供承在卷，其無照駕車肇事因而致被害人受傷
    ，應依道路交通管理處罰條例第八十六條第一項規定加重其刑。本院爰審酌被告
    之品性及智識程度、犯罪所生之危害及犯後雖未坦承犯行，惟肇事後賠償被害人
    ，雙方達成民事和解，被害人已撤回過失傷害之告訴等一切情狀，量處如主文所
    示之刑，以示懲儆。末查被告前未曾受有期徒刑以上刑之宣告，此有本院被告全
    國前案紀錄表在卷可憑，其經此教訓後，應知所警惕，信無再犯之虞，本院因認
    所宣告之刑以暫不執行為適當，併諭知緩刑四年，於緩刑期內付保護管束，以勵
    自新，並觀後效。
乙、公訴不受理部分：
一、按告訴乃論之罪，告訴人於第一審辯論終結前，得撤回其告訴；又告訴乃論之罪
    經撤回者，應諭知不受理之判決，刑事訴訟法第二百三十八條第一項、第三百零
    三條第三款分別定有明文。
二、查本件告訴人甲○○告訴被告丙○○過失傷害案件，公訴人認係觸犯刑法第二百
    八十四條第一項之罪，依同法第二百八十七條之規定，係告訴乃論之罪。茲經告
    訴人請求撤回告訴，有撤回告訴狀乙紙在卷可按，揆之首開說明，就此過失傷害
    部分自應另為諭知不受理之判決。
據上論斷應依刑事訴訟法第二百九十九條第一項前段、第三百條、第三百零三條第三
款，刑法第一百八十五條之四、第七十四條第一款、第九十三條第一項、道路交通管
理處罰條例第八十六條第一項，判決如主文。
本案經檢察官王百玄到庭執行職務。
中    華    民    國      八十九      年      八      月      三十一    日
                                  臺灣臺南地方法院交通法庭
                                        法  官  黃  光  進
右正本證明與原本無異。
如不服本判決，應於判決送達後十日內，向本院提出上訴狀（應附繕本）。
                                        書記官  黃  富  煜
中    華    民    國      八十九      年              月                日
附錄本案論罪科刑法條：
刑法第一百八十五條之四：
駕駛動力交通工具肇事，致人死傷而逃逸者，處六月以上五年以下有期徒刑。


司法院資訊處製作；財團法人民間司法改革基金會備份。
